臺灣高等法院刑事判決　　　　　　　 100年度上易字第1013號
上　訴　人　臺灣板橋地方法院檢察署檢察官
被　　　告　曾逸塵
上列上訴人因被告竊盜案件，不服臺灣板橋地方法院100年度易
字第835號，中華民國100年3月31日第一審判決（起訴案號：臺
灣板橋地方法院檢察署99年度偵字第30457號），提起上訴，本
院判決如下：
    主  文
原判決撤銷。
曾逸塵竊盜，捌罪，各處有期徒刑參月，如易科罰金，均以新臺
幣壹仟元折算壹日。應執行有期徒刑壹年陸月，如易科罰金，以
新臺幣壹仟元折算壹日。
    事  實
一、曾逸塵前有多項竊盜之前案紀錄（於本案尚不構成累犯），
    詎其仍不知悔改，竟意圖為自己不法之所有，先後於如附表
    所示之各次行為時間、地點，以如附表所示之方式，竊取如
    附表所示各被害人管領酒類得手，竊得之酒類則均由曾逸塵
    自行轉賣他人換取現金花用。嗣因如附表所示之各被害人於
    察覺店內酒類遭竊後，均報警處理，經警調取各遭竊便利商
    店內之監視器錄影畫面清查、比對後，鎖定曾逸塵涉有重嫌
    ，而於民國99年10月20日上午7時10分許，在曾逸塵當時位
    於臺北市○○○路○段531巷41號居處將其查獲，進而破獲全
    盤上情。
二、案經王碧慧、李天助訴由臺北縣政府警察局永和分局（已改
    制為新北市政府警察局永和分局）報請臺灣板橋地方法院檢
    察署檢察官偵查起訴。
    理  由
壹、程序方面
    按被告以外之人於審判外之言詞或書面陳述，除法律有規定
    者外，不得作為證據；又被告以外之人於審判外之陳述，雖
    不符第159條之1至第159條之4之規定，但經當事人於審判程
    序同意作為證據，法院審酌該言詞陳述或書面陳述作成時之
    情況，認為適當者，亦得為證據；當事人、代理人或辯護人
    於法院調查證據時，知有第159條第1項不得為證據之情形，
    而未於言詞辯論終結前聲明異議者，視為有前項之同意，刑
    事訴訟法第159條第1項、第159條之5規定甚明。經查，本判
    決後開所引用之各該被告以外之人於審判外之陳述（包括書
    面陳述），雖屬傳聞證據，惟於本院審理時，被告曾逸塵及
    檢察官均表示對證據能力無意見而不予爭執，且迄至言詞辯
    論終結前亦均未聲明異議，本院審酌上開證據資料製作時之
    情況，尚查無違法不當及證明力明顯過低之瑕疵，亦認為以
    之作為證據應屬適當，故揆諸前開法律規定與說明，爰逕依
    刑事訴訟法第159條之5規定，認前揭證據資料均例外有證據
    能力。
貳、實體部分
一、上揭犯罪事實，業據被告曾逸塵迭於偵查、原審及本院審理
    時坦承不諱，核與告訴人王碧慧、李天助、被害人吳惠雯、
    李琰於警詢中所指訴之情節相符（見偵查卷第13頁至第16頁
    、第17頁至第20頁），並有監視器錄影畫面翻拍照片8幀（
    見偵查卷第21頁至第24頁）在卷可稽，足徵被告前開自白，
    核與事實相符，堪予採信。是本件事證明確，被告犯行洵堪
    認定，應依法論科。
二、核被告曾逸塵所為，均係犯刑法第320條第1項之竊盜罪。被
    告先後8次竊盜犯行，犯意各別，行為互異，應予分論併罰
    。原審予以被告論罪科刑，固非無見，惟查：被告自99年6
    月起即屢犯竊盜罪，且被告於99年9月27日為前案竊盜犯行
    時，即已遭警查獲，並經原法院於99年11月30日以99年度易
    字第2803號判處竊盜8罪，各有期徒刑2月，有本院被告前案
    紀錄及該判決各1份（見本院卷第36頁至第41頁、第50頁至
    第51頁）存卷可佐，顯見被告犯後態度輕率，不知戒惕，原
    審僅量處各罪有期徒刑2月，猶嫌輕縱，恐難收矯正之效，
    即有未當。公訴人上訴意旨指摘原審量刑過輕，核有理由，
    自應由本院將原判決予以撤銷改判。爰審酌被告之素行、犯
    罪動機、目的、手段、各次竊盜行為所獲利益、其行為對於
    各告訴人、被害人所造成之損害，及被告犯後坦承犯行之態
    度等一切情狀，就其各次犯行分別量處如主文第2項所示之
    刑，並均諭知易科罰金之折算標準，另定其應執行之刑及諭
    知易科罰金之折算標準。至公訴人另以被告無正當固定工作
    ，不思進取，屢在便利商店行竊，其雖曾因竊盜案件受刑罰
    之執行（且尚有竊盜案件審理中），仍無法遏止其侵犯他人
    財產權之犯意，再犯本件竊盜行為，應有諭知被告於刑之執
    行前令入勞動場所強制工作，促其備有一技之長，復歸社會
    云云。按18歲以上之竊盜犯，有犯罪之習慣者，得於刑之執
    行前，令入勞動場所強制工作，竊盜犯贓物犯保安處分條例
    第3條第1項定有明文，查被告於本件8次竊盜犯行前，雖尚
    有其他竊盜犯行，然其僅因公司倒閉，一時失業，缺乏經濟
    來源，始於短時間內多次竊取便利商店之酒類商品轉售換取
    現金，業據被告陳明在卷（見原審卷第23頁反面、本院卷第
    48 頁），尚不宜逕將該等前案紀錄與被告本件之犯行直接
    予以結合，而遽認被告有何犯罪習慣。次按有犯罪之習慣或
    因遊蕩或懶惰成習而犯罪者，亦得宣告於刑之執行前，令入
    勞動場所強制工作，刑法第90條第1項雖亦定有明文，惟強
    制工作乃保安處分之一種，保安處分實係刑罰以外之補充性
    制度，其目的係在預防有「社會危險性」之犯罪，則就保安
    處分之目的而論，強制工作之宣告，理當一併注意社會危險
    性之具備，徵諸被告於本案8次竊盜犯行之犯罪手法單純，
    所竊取財物之價值亦非甚鉅，難認犯罪情節重大，被告所為
    雖非可取，然顯尚未達社會危險性之程度，若對被告逕為強
    制工作宣告，不僅無助於社會危險性之防堵，更恐與保安處
    分之立法本旨相悖，而終將失其宣告之意義。是本院審酌被
    告犯罪情節，足認宣告如主文所示之刑及所定執行之刑，與
    被告犯行之處罰已屬相當，並足收儆懲之效，尚無另宣告於
    刑前強制工作以預防矯治其社會危險性之必要，併此敘明。
據上論斷，應依刑事訴訟法第369條第1項前段、第364條、第299
條第1項，刑法第320條第1項、第41條第1項前段、第8項、第51
條第5款，刑法施行法第1條之1第1項、第2項前段，判決如主文
。
本案經檢察官孫冀薇到庭執行職務
中    華    民    國   100    年    6     月    29    日
                  刑事第十二庭審判長法  官  蔡永昌
                                    法  官  蔡新毅
                                    法  官  蘇隆惠
以上正本證明與原本無異。
不得上訴。
                                    書記官  楊妙恩
中    華    民    國   100    年    6     月    29    日
附表
┌─┬──────┬──────────┬───┬────────┐
│編│  行為時間  │行為地點            │被害人│行為方式及竊得之│
│號│  （民國）  │                    │      │財物            │
├─┼──────┼──────────┼───┼────────┤
│ 1│99年10月7日 │臺北縣永和市（現已改│吳惠雯│徒手竊取吳惠雯所│
│  │上午8時10分 │制為新北市永和區；以│      │管領之高粱酒1瓶 │
│  │許          │下均沿用改制前之地名│      │。              │
│  │            │）永元路28號1樓7-11 │      │                │
│  │            │超商內              │      │                │
├─┼──────┼──────────┼───┼────────┤
│2 │99年10月7日 │在臺北縣永和市○○路│李琰（│徒手竊取李琰所管│
│  │上午8時14分 │241號1樓全家超商內  │起訴書│領之高粱酒2瓶。 │
│  │許          │                    │誤載為│                │
│  │            │                    │李淡）│                │
├─┼──────┼──────────┼───┼────────┤
│3 │99年10月7日 │臺北縣永和市○○路34│王碧慧│徒手竊取王碧慧所│
│  │上午8時18分 │2號1樓7-11超商內    │      │管領之高粱酒2瓶 │
│  │許          │                    │      │。              │
├─┼──────┼──────────┼───┼────────┤
│4 │99年10月7日 │在臺北縣永和市○○路│李天助│徒手竊取李天助所│
│  │晚間8時30分 │66號1樓全家超商內   │      │管領之高粱酒2瓶 │
│  │許          │                    │      │。              │
├─┼──────┼──────────┼───┼────────┤
│5 │99年10月8日 │臺北縣永和市○○路28│吳惠雯│徒手竊取吳惠雯所│
│  │上午7時50分 │號1樓7-11超商內     │      │管領之高粱酒1瓶 │
│  │許          │                    │      │。              │
├─┼──────┼──────────┼───┼────────┤
│6 │99年10月8日 │在臺北縣永和市○○路│李琰（│徒手竊取李琰所管│
│  │上午7時55分 │241號1樓全家超商內  │起訴書│領之高粱酒1瓶。 │
│  │許          │                    │誤載為│                │
│  │            │                    │李淡）│                │
├─┼──────┼──────────┼───┼────────┤
│7 │99年10月8日 │臺北縣永和市○○路34│王碧慧│徒手竊取王碧慧所│
│  │上午8時許   │2號1樓7-11超商內    │      │管領之高粱酒2瓶 │
│  │            │                    │      │。              │
├─┼──────┼──────────┼───┼────────┤
│8 │99年10月8日 │在臺北縣永和市○○路│李天助│徒手竊取李天助所│
│  │晚間9時許   │66號1樓全家超商內   │      │管領之高粱酒2瓶 │
│  │            │                    │      │。              │
└─┴──────┴──────────┴───┴────────┘
附錄本案論罪科刑法條全文：
中華民國刑法第320條
（普通竊盜罪、竊佔罪）
意圖為自己或第三人不法之所有，而竊取他人之動產者，為竊盜
罪，處5年以下有期徒刑、拘役或5百元以下罰金。
意圖為自己或第三人不法之利益，而竊佔他人之不動產者，依前
項之規定處斷。
前二項之未遂犯罰之。